臺灣高雄地方法院民事裁定              100年度抗字第178號
抗  告  人  陳奕臻
相  對  人  台北富邦商業銀行股份有限公司
法定代理人  韓蔚廷
上列當事人間聲請拍賣抵押物事件，抗告人對於民國100 年6 月
30日本院100 年度司拍字第432 號所為裁定提起抗告，本院裁定
如下：
  主  文
抗告駁回。
抗告程序費用新臺幣壹仟元由抗告人負擔。
  理  由
一、抗告意旨略以：抗告人名下之不動產，於正常繳納本息情形
    下，竟遭轉貸至其他銀行，且相對人就其所繳納之房貸有帳
    戶扣款不明確之情形，另抗告人亦未同意相對人得向其收取
    高額之遲延利息，故原裁定自有不當，應予廢棄。
二、按抵押權人於債權已屆清償期而未受清償者，得聲請法院拍
    賣抵押物，就其賣得價金而受清償，民法第873 條第1 項定
    有明文。又聲請拍賣抵押物，係屬非訟事件，祇須其抵押權
    已經依法登記，且債權已屆清償期而未受清償，法院即應為
    准許拍賣之裁定，至於為拍賣程序基礎之私法上權利有瑕疵
    或實際上之清償期有無變更等情事，則應由爭執其權利之人
    提起訴訟，以資救濟，而非依抗告程序聲明不服，有最高法
    院49年台抗字第244 號、58年台抗字第524 號判例要旨可資
    參照。是依上說明，本件相對人聲請拍賣抵押物因屬非訟事
    件，法院所為准駁之裁定，並無就抵押債權及抵押權之存否
    為實質上判斷確認之效力，而只須抵押權在形式上已依法登
    記，且所擔保之抵押債權經形式上審查亦已屆清償期而未受
    清償，法院即應為准許拍賣抵押物之裁定，抗告人如就實體
    上之法律關係有所爭執，自應另提起訴訟以求解決，並非依
    本件之抗告程序所能救濟。
三、經查，相對人主張抗告人分別於民國93年5 月間、96年1 月
    間向伊借款新台幣（下同）2,000,000 元、1,500,000 元，
    還款方式、借款期限、約定利息按契約之約定計算，如未按
    期攤還本息時，抗告人即喪失期限利益，應立即全部償還，
    抗告人並分別提供坐落高雄市苓雅區○○○段一小段2869地
    號土地（權利範圍43/10000）及其上同段17039 建號建物、
    坐落高雄市○○區○○段475-4 、476 地號土地（權利範圍
    1/26）及475-13、476-28地號土地（權利範圍全部）及其上
    同段550 建號建物，為其設定擔保債權金額為3,000,000 元
    、1,800,000 元之最高限額抵押權（下合稱系爭抵押權），
    惟抗告人分別於100 年3 月11日、100 年4 月12日起未依約
    清償，為此爰聲請拍賣前揭抵押物等事實，業據相對人提出
    抵押權設定契約書影本、他項權利證明書影本、土地及建物
    登記簿謄本共11件、借據暨增補契約影本各1 件、貸款契約
    書影本等件為證，堪認屬實，而依上開證物所示，系爭抵押
    權既已經登記，且相對人亦已提出債務人未依約清償債務之
    證據，則原法院依上開證物為形式上審查而准許相對人拍賣
    抵押物之聲請，即無不當。至於抗告人主張有名下之不動產
    ，於正常繳納本息情形下，竟遭轉貸至其他銀行，且相對人
    就其所繳納之房貸有帳戶扣款不明確之情形，另抗告人亦未
    同意相對人得向其收取高額之遲延利息等實體上事項，尚非
    本件拍賣抵押物事件之非訟程序所得審酌，且依前開說明，
    抗告人若仍就實體事項有所爭執，自應另行起訴以資解決。
    從而，抗告人執上開理由提起本件抗告，請求廢棄原裁定，
    為無理由，應予駁回。
四、據上論結，本件抗告為無理由，依非訟事件法第46條、第21
    條第2 項、第24條第1 項，民事訴訟法第495 條之1 第1 項
    、第449 條第1 項、第78條，裁定如主文。
中    華    民    國   100    年    8     月    8     日
              民事第二庭審判長法  官  郭宜芳
                              法  官  謝雨真
                              法  官  盧怡秀
正本係照原本作成。
如不服本裁定應於送達後10日內向本院提出再抗告狀，並繳納再
抗告費新台幣1000元。再為抗告應以適用法規顯有錯誤為理由，
並經本院之許可，該許可以原裁定所涉及之法律見解具有原則上
重要性者為限。
中    華    民    國   100    年    8     月    8     日
                              書記官  林雅婷